【裁判字號】    94,交訴,96
【裁判日期】    950227
【裁判案由】    肇事遺棄罪等
【裁判全文】
臺灣桃園地方法院刑事判決              94年度交訴字第96號
公  訴  人  臺灣桃園地方法院檢察署檢察官
被      告  乙○○
選任辯護人  余敏長 律師
上列被告因肇事遺棄罪等案件，經檢察官提起公訴（94年度調偵
字第387 號），就公共危險、肇事逃逸部分，經本院訊問被告後
，被告自白犯罪，檢察官聲請協商判決，就過失傷害部分，告訴
人撤回告訴，本院分別判決如下：
    主      文
乙○○服用酒類，不能安全駕駛動力交通工具而駕駛，處有期徒
刑貳月；又駕駛動力交通工具肇事，致人受傷而逃逸，處有期徒
刑捌月；應執行有期徒刑捌月，緩刑貳年。
被訴過失傷害部分，公訴不受理。
    事實及理由
壹、被訴公共危險及肇事逃逸部分：
一、乙○○於民國94年2 月11日凌晨5 時40分前某時許，明知飲
    用酒類達不能安全駕駛之狀態，猶駕駛車牌號碼R2－9342號
    自用小客車，於該日凌晨5 時40分許，沿中壢市○○○路○
    段由東往西行駛，行經中央西路2 段與明德路交岔路口時，
    適前方有甲○○○步行穿越中央西路2 段行走，乙○○本應
    注意車前狀況，隨時採取必要之安全措施，以避免危險之發
    生，且當時天候晴、光線為暮光、路面乾燥無缺陷、無障礙
    物，並無不能注意之情事，竟疏於注意，未採取必要之安全
    措施，猶貿然直行，迨至猝然發現甲○○○步行於其前方時
    ，煞避不及而撞及之，致甲○○○受有骨盆骨折、腹部鈍傷
    、頭部外傷併頭皮血腫及全身多處挫傷等傷害（乙○○涉犯
    過失傷害部分，業據告訴人撤回告訴）；詎乙○○明知肇事
    已致人倒地受傷，竟未下車施以必要之救助即行駕車逃逸，
    而於該日下午1 時許，於有偵查犯罪權限之機關未發覺犯罪
    人前，至桃園縣政府警察局中壢分局興國派出所向處理之警
    員坦承肇事自首，進而接受本案之裁判，並測得其呼氣酒精
    濃度達每公升0.34毫克。案經甲○○○訴由桃園縣政府警察
    局中壢分局報請臺灣桃園地方法院檢察署檢察官偵查起訴。
二、證據：
  (一)被告乙○○於本院審理中之自白。
  (二)告訴人甲○○○之指訴。
  (三)道路交通事故現場圖、道路交通事故調查報告表各1 份。
  (四)桃園縣政府警察局中壢分局道路交通事故當事人酒精測定紀
    錄表1 紙。
  (五)壢新醫院診斷證明書1 紙。
  (六)車禍現場及車損照片共14張。
三、本件經檢察官與被告於審判外達成協商之合意且被告已認罪
    ，其合意內容為：被告願受科刑範圍為酒醉駕車部分有期徒
    刑2 月，肇事逃逸部分有期徒刑8 月，應執行有期徒刑8 月
    ，緩刑2 年。經查，上開協商合意並無刑事訴訟法第455 條
    之4 第1 項各款所列情形，檢察官聲請改依協商程序而為判
    決，本院爰不經言詞辯論，於協商合意範圍內為協商判決。
四、應適用之法條：刑事訴訟法第455 條之2 第1 項、第455 條
    之4 第2 項、第455 條之8 ，刑法第185 條之3 、第185 條
    之4、第51條第5款、第62條前段、第74條第1 款。
五、本判決除有刑事訴訟法第455 條之4 第1 項第1 款、第2 款
    、第4 款、第6 款、第7 款所定情形之一，或違反同條第2
    項規定者外，不得上訴。如有前述得上訴之情形，得自收受
    判決送達之日起10日內，向本院提出上訴書狀，上訴於第2
    審法院。
貳、被訴過失傷害部分：
一、按告訴乃論之罪，告訴人於第1 審辯論終結前得撤回其告訴
    ，又告訴經撤回者，法院應諭知不受理之判決，刑事訴訟法
    第238 條第1 項、第303 條第3 款分別定有明文。
二、公訴意旨略以：被告乙○○於94年2 月11日凌晨5 時40分前
    某時許，明知飲用酒類達不能安全駕駛之狀態，猶駕駛車牌
    號碼R2－9342號自用小客車，於該日凌晨5 時40分許，沿中
    壢市○○○路○ 段由東往西行駛，行經中央西路2 段與明德
    路交岔路口時，適前方有甲○○○步行穿越中央西路2 段行
    走，乙○○本應注意車前狀況，隨時採取必要之安全措施，
    以避免危險之發生，且當時並無不能注意之情事，竟疏於注
    意，猶貿然直行，迨至猝然發現甲○○○步行於其前方時，
    煞避不及而撞及之，致甲○○○受有骨盆骨折、腹部鈍傷、
    頭部外傷併頭皮血腫及全身多處挫傷等傷害，案經被害人甲
    ○○○告訴，因認被告犯刑法第284 條第1 項前段之罪嫌。
    惟查此項罪名依同法第287 條前段規定，須告訴乃論，茲據
    告訴代理人甲○○○於本院審理期間，具狀撤回告訴，有撤
    回告訴狀1 紙在卷可憑，依照前開法條之規定，本件過失傷
    害部分不經言詞辯論，逕行諭知不受理之判決。
三、據上論斷，應依刑事訴訟法第303 條第3 款、第307 條，判
    決如主文。
本案經檢察官柯怡如到庭執行職務。
中    華    民    國    95    年    2     月    27    日
                  臺灣桃園地方法院刑事第五庭
                      審判長法  官  潘政宏
                            法  官  周炳全
                            法  官  張明儀
以上正本證明與原本無異。
如不服本判決，應於判決送達後10日內向本院提出上訴狀（應附
繕本），上訴於臺灣高等法院。
                            書記官  吳瓊英
中    華    民    國    95    年    3     月    6     日
本案論罪科刑法條：
中華民國刑法第185條之3
服用毒品、麻醉藥品、酒類或其他相類之物，不能安全駕駛動力
交通工具而駕駛者，處一年以下有期徒刑、拘役或三萬元以下罰
金。
中華民國刑法第185條之4
駕駛動力交通工具肇事，致人死傷而逃逸者，處六月以上五年以
下有期徒刑。
中華民國刑法第284條第1項
因過失傷害人者，處六月以下有期徒刑、拘役或五百元以下罰金
，致重傷者，處一年以下有期徒刑、拘役或五百元以下罰金。


司法院資訊處製作；財團法人民間司法改革基金會備份。
